臺灣新北地方法院板橋簡易庭小額民事判決
111年度板小字第2035號
原      告  朱宇瓏  
被      告  黎傳聖  

上列當事人間請求侵權行為損害賠償事件，本院於民國111年7月
28日言詞辯論終結，判決如下：
    主  文
被告應給付原告新臺幣壹仟捌佰柒拾伍元，及自民國一百一十一
年五月二十一日起至清償日止，按週年利率百分之五計算之利息
。
原告其餘之訴駁回。
訴訟費用新臺幣壹仟元，由被告負擔新臺幣壹佰貳拾肆元，餘由
原告負擔。
本判決原告勝訴部分得假執行。
原告其餘假執行之聲請駁回。
　　事實及理由
一、原告主張：被告於民國110年10月7日2時5分許，駕駛車牌號
    碼00-000號營業用小貨車，行經新北市○○區○○街000號，因
    倒車不慎，撞擊原告之車牌號碼000-0000號普通重型機車（
    下稱系爭機車），致系爭機車倒地倒地受損，原告因此受有
    下列損害：系爭機車修理費用新臺幣（下同）14,750元、車
    損估價費400元，共計15,150元。為此，依民法第184條第1
    項前段、第2項、第191條之2，請求被告負損害賠償責任。
    並聲明：㈠被告應給付原告15,150元，及自起訴狀繕本送達
    翌日起至清償日止，按週年利率百分之5計算之利息。㈡願供
    擔保，請准宣告假執行。
二、被告則以：原告請求賠償金額過高等語為抗辯。並聲明：原
    告之訴駁回。
三、法院之判斷：
  ㈠原告主張之事實，業據其提出新北市政府警察局道路交通事
    故當事人登記聯單、金記機車行維修估價單、收據、新北市
    中和區調解委員會調解筆錄、調解不成立證明書等件為據，
    並經本院依職權向新北市政府警察局中和分局調閱本件道路
    交通事故調查卷宗核閱屬實，被告對於本次事故係因被告倒
    車所致乙情亦不爭執，然認原告請求賠償金額過高，並以前
    揭情詞置辯。
　㈡按物被毀損時，被害人除得依民法第196條請求賠償外，並不
    排除民法第213條至第215條之適用。依民法第196條請求賠
    償物被毀損所減少之價額，得以修復費用為估定之標準，但
    以必要者為限（例如：修理材料以新品換舊品，應予折舊）
    。被害人如能證明其物因毀損所減少之價額，超過必要之修
    復費用時，就其差額，仍得請求賠償【最高法院77年度第9
    次民事庭會議決議㈠可資參照】。查，系爭車輛修復費用為1
    4,750元(皆為零件），有前揭估價單存卷可參。惟該修復費
    用中零件部分既係以新品更換舊品，則應扣除折舊後計算其
    損害。復依行政院財政部發布之「固定資產耐用年數表」規
    定，機器腳踏車其耐用年數為3年，並依同部訂定之「固定
    資產折舊率表」規定，耐用年數3年依定率遞減法之折舊率
    為千分之536，其最後1年之折舊額，加歷年折舊累計額，其
    總和不得超過該資產成本原額10分之9。準此，系爭機車於1
    07年6月出廠，有公路監理電子閘門乙紙在卷足憑，至事故
    發生之110年10月7日，系爭機車之實際使用年數已逾3年，
    故原告得請求之車損修復費用應以1,475元為限（計算式14,
    750元1/10=1,475元）。又原告所支出之估價費400元部分
    ，亦據其提出前揭收據在卷為憑，且該部分費用係原告為證
    明其權利之必要支出費用，故其請求被告給付估價費部分，
    亦屬有據。從而，本件原告訴請被告給付車損修復費用及估
    價費共1,875元，為有理由，應予准許，逾此部分之請求，
    則屬無據，應予駁回。
　㈢至被告固辯稱原告請求賠償金額過高，惟本院審酌原告所提
    出之估價單，其上所載維修項目與原告所提出系爭機車受損
    照片暨卷附現場照片顯示之受損位置相當，且系爭機車交由
    與兩造無利害關係之車廠估價核定維修項目，維修項目亦無
    不合理之處，堪認該估價單之修理項目均具有修復之必要性
    ，且屬合理，被告空言辯稱估價單修繕費用過高，惟未提出
    任何證據佐證之，洵不足採。
　㈣末按遲延之債務，以支付金錢為標的者，債權人得請求依法
    定利率計算之遲延利息。給付無確定期限者，債務人於債權
    人得請求時，經其催告而未為給付，自受催告時起，負遲延
    責任。其經債權人起訴而送達訴狀，或依督促程序送達支付
    命令，或為其他相類之行為者，與催告有同一之效力。應付
    利息之債務，其利率未經約定，亦無法律可據者，週年利率
    為百分之5，民法第233條第1項、第229條第2項及第203條分
    別定有明文。本件原告請求被告給付之損害賠償，係以支付
    金錢為標的，且無約定利率，故原告請求被告給付自起訴狀
    繕本送達翌日即111年5月21日起至清償日止，按週年利率百
    分之5計算之利息，併應准許。　　
四、從而，原告本於侵權行為之法律關係，請求被告給付1,875
    元，及自起訴狀繕本送達翌日即111年5月21日起至清償日止
    ，按週年利率百分之5計算之利息，為有理由，應予准許。
    逾此範圍之請求，為無理由，應予駁回。
五、本件原告勝訴部分係適用小額訴訟程序所為被告敗訴之判決
    ，爰依民事訴訟法第436條之20，依職權宣告假執行。原告
    敗訴部分，其假執行之聲請失所依憑，應予駁回。
六、本件事證已臻明確，兩造其餘之攻擊防禦方法及所提證據，
    於判決結果不生影響，爰不一一論列，併此敘明。
七、本件係小額訴訟事件，依民事訴訟法第436條之19第1項規定
    ，確定本件訴訟費用額為第一審裁判費1,000元，並依兩造
    勝敗訴比例，其中被告應負擔124元，餘由原告負擔。
中　　華　　民　　國　　111 　年　　8 　　月　　18　　日
                  臺灣新北地方法院板橋簡易庭
                        法  官  陳怡親
以上為正本係照原本作成。
如不服本判決，應於收受送達後20日內以違背法令為理由向本院
提出上訴狀（上訴理由依法應表明一、原判決所違背之法令及其
具體內容。二、依訴訟資料可認為原判決有違背法令之具體事實
。）如於本判決宣示後送達前提起上訴者，應於判決送達後20日
內補提上訴理由書（須附繕本），如未於上訴後20日內補提合法
上訴理由書，法院得逕以裁定駁回上訴。
中　　華　　民　　國　　111 　年　　8 　　月　　18　　日
                        書記官  劉芷寧